【裁判字號】    97,交聲,740
【裁判日期】    970526
【裁判案由】    聲明異議
【裁判全文】
臺灣高雄地方法院交通事件裁定         97年度交聲字第740號
原處分機關  高雄市政府交通局
異  議  人  甲○○
即受處分人
上列異議人即受處分人因聲明異議案件，對於高雄市政府交通局
交通事件裁決中心民國97年3 月24日所為之處分（原處分案號：
高市交裁字第裁32-S00000000號），聲明異議，本院裁定如下：
    主    文
異議駁回。
    理    由
一、原處分意旨略以：異議人即受處分人甲○○前已有1 次無執
    業登記證駕駛之違規紀錄，仍於民國97年2 月26日15時55分
    許，在台南市○○路與保安路口，駕駛010-XU號營業自小客
    車，而有「計程車駕駛人不依規定辦理執業登記，經依前項
    處罰仍不辦理」違規，經警舉發，嗣經原處分機關依道路交
    通管理處罰條例第36條第2 項、第67條第3 項規定（原處分
    書漏載第3 項，應予補充），裁處異議人吊銷駕駛執照，1
    年內禁考之處分等語。
二、聲明異議意旨略以：異議人於上開時、地係將010-XU號營業
    自小客車，停放在路旁，並未行駛，竟遭員警開立罰單，為
    此，原裁罰處分，容有違誤，爰依法聲明異議等語。
三、按計程車駕駛人，未向警察機關辦理執業登記，領取執業登
    記證，即行執業者，處新臺幣 (下同）1,500 元以上3,600
    元以下罰鍰；計程車駕駛人，不依規定辦理執業登記，經依
    前項處罰仍不辦理者，吊銷其駕駛執照。再汽車駕駛人，曾
    依本條例其他各條規定吊銷駕駛執照者，1 年內不得考領駕
    駛執照。道路交通管理處罰條例第36條第1 項、第2 項、第
    67 條 第3 項分別定有明文。
四、經查，異議人就其計程車執業登記證，業經廢止，無法營業
    ，且其於本件經警舉發之前，曾於96年9 月26日有「計程車
    駕駛人未向警察機關辦理執業登記，領取執業登記證，即行
    執業」之違規，經原處分機關依道路交通管理處罰條例第36
    條第1 項規定裁罰1,500 元，並經異議人繳納罰鍰完畢結案
    等情，異議人均不爭執，並有第1 次違規舉發單、異議人違
    規查詢報表及計程車駕駛人一覽表各1 份在卷可稽（詳本院
    卷第10至11頁、第19頁）。又本件異議人於上開時、地駕駛
    計程車，因副駕駛座椅背面並未放置執業登記證，且置於車
    內儀表板插座之執業登記證，並非異議人所有，經員警當場
    攔查之事實，業經證人即舉發員警乙○○於本院具結證述明
    確（詳本院卷第22頁），復有臺南市警察局97年3 月18 日
    南市警交字第09750088760 號函及照片3 幀附卷可參（詳本
    院卷第8 頁、第19頁至第20頁），堪認異議人當時確有未領
    取職業登記證，駕駛營業小客車之違規，是原處分機關依上
    開規定，對於異議人裁罰如原處分，於法並無違誤。況異議
    人已有1 次無執業登記證駕駛計程車違規裁罰之紀錄，對於
    未領取執業登記證不得違規駕駛營業小客車之規定，自難諉
    為不知，本件其明知未領得執業登記證，竟仍駕駛計程車營
    業已明，則異議人所辯，並無可信。
五、綜上所述，異議人有上開違規情形，事證明確，原處分機關
    依道路交通管理處罰條例第36條第2 項、第67條第3 項規定
    ，對於異議人所為裁罰之原處分，於法有據，亦無逾越裁量
    權之不當情形。本件異議，為無理由，應予駁回。
據上論斷，應依道路交通案件處理辦法第19條，裁定如主文。
中    華    民    國    97    年    5     月    26    日
                     交通法庭   法  官  文昌
以上正本證明與原本無異。
如不服本裁定應於送達後5日內向本院提出抗告狀。
中    華    民    國    97    年    5     月    26    日
                                書記官  吳良美


司法院資訊處製作；財團法人民間司法改革基金會備份。
